臺灣基隆地方法院刑事判決　　　　　　　　　　　　　　九十一年度訴字第四一號
　　公　訴　人　臺灣基隆地方法院檢察署檢察官
　　被　　　告　甲○○
右列被告因違反毒品危害防制條例案件，經檢察官提起公訴（九十一年度毒偵字第二
一號），本院判決如左：
    主  文
甲○○連續施用第一級毒品，處有期徒刑捌月；又連續施用第二級毒品，處有期徒刑
柒月。應執行有期徒刑壹年貳月。
    事  實
一、甲○○前因施用毒品案件，先後經本院裁定送觀察、勒戒後，均認無繼續施用毒
    品之傾向，由台灣基隆地方法院檢察署檢察官分別於民國（下同）八十八年五月
    十七日、八十九年六月二十日，以八十八年度偵字第二三四七號、八十九年度毒
    偵緝字第二二七號、毒偵字第一四０一號為不起訴處分確定。復基於施用第一級
    毒品海洛因之概括犯意，於八十九年九月十八日十四時許採尿前九十六小時內，
    在不詳地址施用第一級毒品海洛因，經台灣基隆地方法院裁定送強制戒治，並經
    台灣基隆地方法院檢察署檢察官以八十九年度偵字第四一四Ｏ號提起公訴，嗣經
    本院於九十年三月十五日以八十九年度訴字第七二Ｏ號判處有期徒刑七月，案經
    提起上訴，由台灣高等法院於九十年八月三十日，以九十年度訴字第二六五七號
    判處有期徒刑七月，並於九十年十月五日確定（尚未執行）。渠復於九十年二月
    二十二日下午採尿前之四日內，在不詳地點施用第二級毒品安非他命，經台灣基
    隆地方法院檢察署檢察官以九十年度毒偵字第四Ｏ四號聲請簡易判決處刑，並經
    台灣基隆地方法院於九十年六月一日，以九十年度基簡字第二二九號判處有期徒
    刑六月，並於九十年七月二十日確定（尚未執行）。詎知，渠竟不知悔悟，復分
    別基於施用第一級毒品海洛因及第二級毒品安非他命之概括犯意，自九十年十一
    月二十七日起至九十年十二月四日止，連續在基隆市○○路一五０巷二十七號，
    以將毒品海洛因摻入香菸內點燃後再予施用之方式，連續施用第一級毒品海洛因
    三次，及以將毒品安非他命放入玻璃管內加熱產生煙霧後再予施用之方式，連續
    施用第二級毒品安非他命三次。嗣於九十年十二月四日十三時許，甲○○、李佳
    幸（另案偵辦）聚於基隆市○○路七十三之四號五樓，為警持本院核發之搜索票
    ，在上址執行搜索查獲，並現場搜扣注射針筒二支、殘渣袋一只、分裝吸管一支
    、玻璃球一只（以上扣押物扣存於李佳幸毒品危害防制條例案件處理）。
二、案經內政部警政署基隆港務警察所移送台灣基隆地方法院檢察署檢察官偵查起訴
    。
    理  由
一、右揭事實，業據被告甲○○坦承不諱，且尿液經送驗結果，亦分呈甲基安非他命
    及嗎啡（因海洛因於人體內會代謝成嗎啡，故涉嫌海洛因之吸食者，係檢驗其尿
    液中之嗎啡反應）之陽性反應，此有基隆市衛生局檢驗成績書一紙在卷可稽，復
    有扣得之注射針筒二支、殘渣袋一只、分裝吸管一支、玻璃球一只在案可資佐證
    。又被告前因施用毒品案件，先後經本院裁定送觀察、勒戒後，均認無繼續施用
    毒品之傾向，由台灣基隆地方法院檢察署檢察官分別於八十八年五月十七日、八
    十九年六月二十日，以八十八年度偵字第二三四七號、八十九年度毒偵緝字第二
    二七號、毒偵字第一四０一號為不起訴處分確定。復基於施用第一級毒品海洛因
    之概括犯意，於八十九年九月十八日十四時許採尿前九十六小時內，在不詳地址
    施用第一級毒品海洛因，經台灣基隆地方法院裁定送強制戒治，並經台灣基隆地
    方法院檢察署檢察官以八十九年度偵字第四一四Ｏ號提起公訴，嗣經本院於九十
    年三月十五日以八十九年度訴字第七二Ｏ號判處有期徒刑七月，案經提起上訴，
    由台灣高等法院於九十年八月三十日，以九十年度訴字第二六五七號判處有期徒
    刑七月，並於九十年十月五日確定（尚未執行）。渠復於九十年二月二十二日下
    午採尿前之四日內，在不詳地點施用第二級毒品安非他命，經台灣基隆地方法院
    檢察署檢察官以九十年度毒偵字第四Ｏ四號聲請簡易判決處刑，並經台灣基隆地
    方法院於九十年六月一日，以九十年度基簡字第二二九號判處有期徒刑六月，並
    於九十年七月二十日確定（尚未執行）等事實，有台灣基隆地方法院檢察署刑案
    紀錄查註紀錄表、上開不起訴處分書二紙、判決書三紙在卷足憑。事證明確，被
    告犯行洵堪認定。
二、核被告甲○○所為，係犯毒品危害防制條例第十條第一項之施用第一級毒品罪及
    第十條第二項之施用第二級毒品罪。其先後施用第一、二級毒品犯行，各自時間
    緊接，所犯均為構成要件相同之罪名，顯係皆基於概括犯意為之，均為連續犯，
    並各自依法加重其刑。被告所犯上開二罪，犯意各別，行為互殊，應予分論併罰
    。又公訴人僅就被告於九十年十二月四日十三時許採尿前二十四小時、四十八小
    時某時內，施用第一級、第二級毒品犯行起訴，餘均未起訴，惟此部分因與已起
    訴且經認定有罪部分，有裁判上一罪之連續犯關係，依審判不可分原則，本院自
    應併予審理，附此敘明。爰審酌被告犯罪之動機、吸食頻率、曾有施用毒品前科
    仍不知悔改，一再犯下本案，惟犯罪後坦承犯行、態度良好，且所犯施用毒品行
    為係戕害自己身心健康，尚未危及他人等一切情狀，分別量處如主文所示之刑，
    並依法定其應執行之刑，以示懲戒。扣案之注射針筒二支、殘渣袋一只、分裝吸
    管一支、玻璃球一只，非被告所有供施用毒品所用之物，業據其供明在卷，爰不
    另為沒收之宣告。
據上論斷，應依刑事訴訟法第二百九十九條第一項前段，毒品危害防制條例第十條第
一項、第二項，刑法第十一條前段、第五十六條、第五十一條第五款，判決如主文。
本案經檢察官林明志到庭執行職務。
中      華      民      國    九十一    年      二      月    二十二    日
                                    臺灣基隆地方法院刑事第三庭
        法  官    齊      潔
右正本證明與原本無異。
對於本件判決如有不服，應於收受送達後十日內，向本院提出上訴書狀，上訴於臺灣
高等法院，並按他造當事人之人數附具繕本。
                                          書記官    郭  廷  耀
中      華      民      國    九十一    年      二      月    二十五    日
附錄論罪法條
毒品危害防制條例第十條第一項、第二項：
施用第一級毒品者，處六月以上五年以下有期徒刑。
施用第二級毒品者，處三年以下有期徒刑。
